臺灣高等法院臺中分院刑事判決　　　　95年度上訴字第1999號
上　訴　人
即　被　告　己○○
　　　　　　甲○○
上列二人共同
公設辯護人　乙○○　即本院公設辯護人
上　訴　人
即　被　告　辛○○　男　28歲.
　　　　　　　　　　身分證統一.
　　　　　　　　　　住台中縣大.
選任辯護人　許瑞君律師
上　訴　人
即　被　告　丁○○　男　26歲.
　　　　　　　　　　身分證統一.
　　　　　　　　　　住台中市○.
　　　　　　　　　　居台中縣大.
選任辯護人　李慶松律師
　　　　　　蔡瑞麒律師
上　訴　人
即　被　告　丙○○　男　34歲.
　　　　　　　　　　身分證統一.
　　　　　　　　　　住台中市○.
　　　　　　　　　　　之10
　　　　　　　　　　居台中縣太.
選任辯護人　魏克仁律師
上　訴　人
即　被　告　戊○○　男　25歲.
　　　　　　　　　　身分證統一.
　　　　　　　　　　住台中市○.
選任辯護人　王素玲律師
上　訴　人
即　被　告　庚○○　男　27歲.
　　　　　　　　　　身分證統一.
　　　　　　　　　　住台中縣大.
選任辯護人　韓銘峰律師
　　　　　　張富慶律師
上列上訴人因違反槍砲彈藥刀械管制條例案件，不服臺灣南投地
方法院95年度重訴字第4號中華民國95年6月30日第一審判決（
起訴案號：臺灣南投地方法院檢察署95年度偵字第515號、第516
號、第517號、第518號、第519號、第575號、第1140號、第1286
號），提起上訴，本院判決如下：
    主  文
原判決關於己○○、甲○○、辛○○、丁○○、丙○○、戊○○
、庚○○部分均撤銷。
己○○共同連續製造可發射子彈具有殺傷力之改造手槍，處有期
徒刑柒年陸月，併科罰金新臺幣拾伍萬元，罰金如易服勞役，以
新台幣壹仟元折算壹日。如附表一、二及附表三編號三、四號部
分所示之物均沒收。
甲○○共同連續製造可發射子彈具有殺傷力之改造手槍，處有期
徒刑陸年，併科罰金新臺幣拾貳萬元，罰金如易服勞役，以新台
幣壹仟元折算壹日。如附表一、二所示之物均沒收。
辛○○共同販賣可發射子彈具有殺傷力之改造手槍，處有期徒刑
伍年貳月，併科罰金新臺幣捌萬元，罰金如易服勞役，以新臺幣
壹仟元折算壹日。如附表一編號二號、附表四所示之物均沒收。
丁○○未經許可，持有可發射子彈具有殺傷力之改造手槍，處有
期徒刑參年貳月，併科罰金新臺幣伍萬元，罰金如易服勞役，以
新臺幣壹仟元折算壹日。如附表一編號二號、附表四所示之物均
沒收。
丙○○未經許可，持有可發射子彈具有殺傷力之改造手槍，處有
期徒刑參年肆月，併科罰金新臺幣陸萬元，罰金如易服勞役，以
新臺幣壹仟元折算壹日，如附表三編號一、二號所示之物均沒收
；又未經許可，轉讓子彈，處有期徒刑捌月，併科罰金新臺幣參
萬元，罰金如易服勞役，以新臺幣壹仟元折算壹日。應執行有期
徒刑參年拾月，併科罰金新臺幣捌萬元，罰金如易服勞役，以新
臺幣壹仟元折算壹日。如附表三編號一、二號所示之物均沒收。
戊○○、庚○○共同販賣可發射子彈具有殺傷力之改造手槍，各
處有期徒刑貳年柒月，併科罰金新臺幣伍萬元，罰金如易服勞役
，均以新臺幣壹仟元折算壹日。如附表一編號二號、附表四所示
之物均沒收。
丙○○其餘被訴部分無罪。
    事  實
一、己○○、甲○○2人均明知其他可發射子彈具有殺傷力之各
    式槍械或子彈，係為政府明令公告列管之管制物品，未經許
    可不得製造、販賣或持有；己○○竟基於製造、販賣及持有
    其他可發射子彈而具有殺傷力之各式槍械、子彈之概括犯意
    ，為下列之行為：
（一）己○○於民國（下同）94年7、8月間某日起，與甲○○共
      同基於製造可發射子彈具有殺傷力槍枝及具有殺傷力子彈
      之概括犯意聯絡，先由己○○提供模型槍管、槍機及子彈
      等槍彈零組件予甲○○，由甲○○在其位於台中縣太平市
      ○○路277巷5號之住處（兼泉旺工業社工廠），利用車床
      等機具完成槍管、槍機撞針及彈頭之製造等工作，再以每
      支槍管新臺幣（下同）9000元、每顆子彈200元之代價交
      予己○○，供己○○製造成可發射子彈具有殺傷力槍枝及
      具有殺傷力子彈；甲○○以此方式，分別於94年7、8月間
      某日、同年11月間某日及同年11、12月間之某日共3次，
      各交付槍管1支、子彈10顆，甲○○合計組裝改造槍管3支
      、具有殺傷力子彈14顆，不具殺傷力子彈6顆交付己○○
      ；俟己○○取得前開槍管後，再由其在位於台中縣大里市
      ○○○路151號3樓之租屋處，組裝完成2支可發射子彈具
      有殺傷力槍枝（即如附表一編號二、附表三編號三之槍枝
      ），1支不具殺傷力之槍枝（即如附表一編號十七之槍枝
      ），再由己○○將前開改造完成可發射子彈具有殺傷力槍
      枝及子彈，以之向外販賣。
（二）己○○於94年7、8月間某日，在其位於臺中縣大里市○○○路151號3樓租屋處，自行製造如附表五編號一號可發射
      子彈具有殺傷力之改造貝瑞塔手槍1支（含彈匣1個）後，
      於同年7、8月間某日，在上開租屋處，將該枝可發射子彈
      具有殺傷力之改造貝瑞塔手槍1支（含彈匣1個）及甲○○
      交付之不具殺傷力之子彈6顆，以17萬元之價格出售予友
      人辛雲龍（此部分業經原審法院判處有期徒刑4年，併科
      罰金12萬元確定）。
（三）辛○○、戊○○、庚○○3人均明知未經許可，不得販賣
      、持有可發射子彈具有殺傷力之槍枝、子彈，竟與己○○
      共同基於販賣可發射子彈具有殺傷力之槍枝、子彈之犯意
      聯絡，己○○因急需用錢，乃於94年10月底某日以同意給
      付佣金之方式，請辛○○代為仲介買賣如附表一編號二號
      之改造槍及10顆子彈（其中3顆不具殺傷力）予欲購槍枝
      、子彈之人，辛○○因需款急用，乃同意代為尋求買主，
      嗣辛○○將己○○請其仲介買賣前開槍枝、子彈之意思轉
      知戊○○，並應允給付報酬請求戊○○代覓買主，而戊○○則將前開辛○○欲仲介買賣槍枝、子彈之情形，再轉知
      庚○○，庚○○得知仲介買賣槍枝、子彈有佣金可賺後，
      即向其有欲購買之友人丁○○推銷購入該槍枝、子彈；丁○○明知未經許可，不得持有可發射子彈具有殺傷力之槍
      枝及子彈，竟透過戊○○、庚○○之介紹，與辛○○以6
      萬元之價格達成上開槍枝、子彈之交易買賣；而辛○○、
      戊○○與庚○○等人仲介上開槍枝、子彈之買賣交易完成
      ，將可分別獲得佣金15000元、10000元及5000元之報酬；
      嗣於94年11月3日14或15時許，庚○○、丁○○與辛○○
      等人原本約在庚○○位於台中縣大里市○○路158號之住
      處交易上開槍枝、子彈，然因辛○○不知道庚○○前開住
      處如何到達，雙方遂改約在臺中縣大里市內新橋頭碰面後
      ，丁○○隨即駕車搭載庚○○趕往台中縣大里市內新橋頭
      與辛○○會合，雙方於內新橋頭碰面之後，辛○○即開車
      跟在丁○○等人之車輛後頭駛至台中縣大里市益民國小後
      門附近停車，並改搭丁○○之自小客車後，庚○○即請辛○○與丁○○雙方下車至附近隱蔽處交易，待雙方完成交
      易之後，丁○○即持其購買如附表一編號二之槍枝及10
      顆子彈駕車搭載庚○○離開，而辛○○則自行攜帶販售槍
      枝、子彈所得60000元正欲離開之際，戊○○則自庚○○
      前開住處到達前開交易槍枝、子彈之現場，辛○○即向戊○○表示：有關仲介前開槍枝、子彈買賣之佣金15000 元
      （即包含庚○○應得之5000元部分），因其當日有急用需
      湊齊一筆10萬元款項，希望該佣金15000元先行借其周轉
      等語，戊○○即表示同意，故戊○○與庚○○2人有關仲
      介前開槍枝、子彈買賣之佣金部分，至今均尚未取得。而
      辛○○事後僅將販賣前開槍枝、子彈所得3萬元交給己○○，而自行留下自己之佣金15000元及戊○○、庚○○2人
      之佣金15000元。嗣丁○○購買取得前開槍枝、子彈後，
      經試射其中2顆子彈後，發現前開槍枝之滑套已裂開，即
      將上情告知辛○○，由辛○○再轉知己○○後，己○○即
      至丁○○位於台中縣大里市○○里○○○街117號之住處取
      回上開槍枝修理，並將丁○○所試射之2顆子彈彈殼及之
      前所交付不具殺傷力之子彈3顆取回，經修復後，再將上
      開槍枝及具殺傷力之7顆子彈交予丁○○。嗣於94年11月
      底某日，丁○○復因試射3顆子彈後，上開槍枝之滑套再
      度出現裂痕，無法順利上膛，遂向己○○表示槍枝出問題
      ，己○○即約丁○○在臺中縣大里市○○路附近碰面後，
      丁○○即將上開槍枝交還己○○修理，而自行保留如附表
      四所示之子彈9顆（第1次原交付10顆，嗣試射2顆後，再
      取回其中3顆，尚剩5顆；第2次交付7顆，經試射3顆後，
      尚剩4顆；合計尚有9顆。其中經試射之子彈為5顆，加上
      查扣之具有殺傷力之子彈9顆，總計己○○、甲○○製造
      具有殺傷力之子彈為14顆。）。
（四）己○○復承前販賣槍枝、子彈之概括犯意，於95年1月15
      日22時許，攜帶如附表三編號三號之槍枝（含彈匣1個）
      及如附表三編號四號之不具殺傷力之改造子彈2顆，前往
      丙○○所經營位於臺中縣太平市○○路498之5號之「貴族
      KTV」店內，欲以該槍枝及子彈以17萬元代價販賣予丙○○，除藉以抵償前積欠丙○○之債務48000元之外，欲再
      拿取11萬元之現金，因丙○○考慮己○○所出售該批槍枝
      、子彈價格稍貴，乃未決定是否予以購買，己○○販賣槍
      枝、子彈之行為始未得逞；己○○又於同年月17日晚上某
      時，復攜上開槍枝、子彈至丙○○位於臺中縣太平市○○
      路32號之現居處，再次向丙○○表示以上開槍枝、子彈抵
      債之意，惟丙○○仍未同意，但己○○表示不願帶走上開
      槍枝、子彈，而未經丙○○之同意，即將上開槍枝、子彈
      置放在現場，而丙○○因不願意接受，遂以其家中之舊衣
      服包裹上開槍枝、子彈後，將之丟棄於前開現居處旁之空
      地上。
二、丙○○明知其他可發射子彈而具有殺傷力之各式槍械或子彈
    ，均為政府明令公告列管之管制物品，未經許可不得轉讓、
    持有，竟基於持有可發射子彈而具有殺傷力之槍枝、子彈之
    犯意，於94年5、6月間某日，在其前述經營之「貴族KTV 」
    店內，向綽號「小賴」真實姓名年籍不詳之成年男子，以5
    萬元之價格購買如附表三編號一號、二號之槍枝、子彈（子
    彈共25顆，嗣經丙○○試射1顆，送鑑定時試射1顆，轉讓2
    顆給己○○），而未經許可持有該批槍枝、子彈，並於94年
    7月間某日，丙○○持向友人綽號「小賴」所購買之上開槍
    枝、子彈，前往台中縣太平市頭汴坑山區試射子彈1顆；又
    丙○○另基於轉讓子彈之犯意，於94年10月間某日，在其前
    述所經營之「貴族KTV」店內，無償轉讓如附表三編號二號
    所示之子彈2顆予己○○，而己○○則將該2顆制式霰彈交給
    甲○○研究是否可自行製造同類型之霰彈，然因甲○○表示
    技術上無法克服而作罷；另丙○○於94年8、9月間某日，得
    知朋友綽號「阿遠」姓名年籍不詳之成年男子，有1支如附
    表一編號十七號之槍枝（含彈匣1個）及不具殺傷力之90改
    造子彈4顆急欲修理，遂將該批槍枝、子彈交由己○○修理
    ，而己○○則先將甲○○所改造之1支槍管組裝放入該槍枝
    內，並將該批槍枝、子彈轉交予甲○○代為修繕，然因技術
    問題無法排除故障，遂無法修繕而未遂，己○○即將該手槍
    放在甲○○住處；事後己○○則將其中2顆子彈附在欲出售
    予丙○○之該批槍彈中；另外2顆則放置於其所騎乘車牌號
    碼ＫＹＸ-100號重型機車置物箱內。
四、嗣為警分別於(一)95年1月19日凌晨1時許，在臺中縣大里市○○○街109號前將己○○拘提到案，並且當場在己○○所騎
    乘之車牌號碼ＫＹＸ-100號重型機車置物箱內扣得如附表一
    編號一號所示之子彈2顆；另在己○○位於臺中縣大里市○○○路151號3樓租屋處及甲○○位於台中縣太平市○○路277
    巷5號之住處，分別扣得己○○所有或交付之如附表一編號
    二至二十號所示供製造槍枝、子彈所用之物（如附表一編號
    二至十五號所示之物，在己○○之住處查獲，如附表一編號
    十七至二十號所示之物，在甲○○之住處查獲）；(二)於95年
    1 月19日凌晨1時許，在甲○○位於台中縣太平市○○路277
    巷5號（泉旺工業社），查扣如附表二所示甲○○所有且供
    製造槍枝、子彈所用之物；(三)於95年1月19日凌晨2時50分許
    ，在臺中縣太平市○○路32號前之丙○○所駕駛車牌號碼
    9328-ＬＭ號自小客車內，查獲如附表三編號一號、二號所
    示之槍枝、子彈；於當日13時許（原審誤載為上午10時30
    分），在臺中縣太平市○○路32號旁之空地內取出如附表三
    編號三號、四號所示之槍枝、子彈；(四)95年1月19日13時30
    分許，在丁○○位於臺中縣大里市○○里○○○街117號查
    獲如附表四所示之子彈；(五)95年1月19日18時35分許，在辛
    雲龍位於臺中縣新社鄉○○街○段一村巷40號之住處，扣得
    如附表五所示所示之槍枝、子彈。
五、案經南投縣政府警察局報請臺灣南投地方法院檢察署檢察官
    偵查起訴。
    理  由
壹、證據能力部分：
一、按被告以外之人於審判外之言詞或書面陳述，除法律有規定
    者外，不得作為證據；被告以外之人於檢察事務官、司法警
    察官或司法警察調查中所為之陳述，與審判中不符時，其先
    前之陳述具有較可信之特別情況，且為證明犯罪事實存否所
    必要者，得為證據；被告以外之人於審判外之陳述，雖不符
    前四條之規定，而經當事人於審判程序同意作為證據，法院
    審酌該言詞陳述或書面陳述作成時之情況，認為適當者，亦
    得為證據；當事人、代理人或辯護人於法院調查證據時，知
    有第159條第1項不得為證據之情形，而未於言詞辯論終結前
    聲明異議者，視為有前項之同意，刑事訴訟法第159條第1項
    、第159條之2、第159條之5分別定有明文。本件證人即被告
    等人於警詢、偵查中所為之言詞陳述，就該本身以外之被告
    而言，雖為被告以外之人於審判外之言詞陳述，然經被告等
    人及辯護人於原審及本院審理中調查證據時，均知有前開不
    得為證據之情形，而未於言詞辯論終結前聲明異議，本院審
    酌該言詞陳述作成時之情況，認為適當，依上開規定，自得
    作為證據，合先敘明。
二、刑事訴訟法於92年2月6日公布增訂第287條之2規定「法院就
    被告本人之案件調查共同被告時，該共同被告準用有關人證
    之規定」，並於同年9月1日施行，本院就被告甲部分調查共
    同被告乙，及就被告乙部分調查共同被告甲時，固均應依前
    開規定準用證人之規定；本件被告己○○、丁○○、辛○○
    等3人於原審及本院審理時，業已以證人身份接受同案被告
    等人之詰問，而其餘被告等人對被告己○○、丁○○、辛○○以外之其餘被告於原審及本院審理中則表示沒有任何事項
    詰問其他同案被告等人；故本院就被告等人調查其他共同被
    告等人時之程序，已給被告等人對質詰問之機會，應已符合
    前開規定之意旨，先予敘明。
三、按被告以外之人（包括證人、鑑定人、告訴人、被害人及共
    同被告等）於檢察事務官、司法警察官或司法警察調查中所
    為之陳述，與審判中不符時，其先前之陳述具有較可信之特
    別情況，且為證明犯罪事實存否所必要者，得為證據，刑事
    訴訟法第159條之2定有明文。所謂「前後陳述不符」之要件
    ，應就前後階段之陳述進行整體判斷，以決定其間是否具有
    實質性差異，惟無須針對全部陳述作比較，陳述之一部分有
    不符，亦屬之。而所謂「具有較可信之特別情況」之情形，
    亦應就前後陳述時之各種外部情況進行比較，以資決定何者
    外部情況具有可信性。若陳述係在特別可信之情況下所為，
    則虛偽陳述之危險性即不高，雖係審判外陳述，或未經被告
    為反對詰問、對質，仍得承認其有證據能力。
貳、認定犯罪事實所根據的證據及理由：
一、被告己○○、甲○○於原審及本院審理中均坦白承認，確有
    如上開事實欄所載之製造、販賣槍枝、子彈之事實；被告辛○○於本院審理中固坦白承認被告己○○有要伊仲介販賣槍
    枝、子彈，伊有透過被告戊○○、庚○○仲介販賣槍枝、子
    彈予被告丁○○之事實，惟辯稱：伊當初伊所仲介之如附表
    一編號二所示之槍枝，事後經己○○換過滑套，已非當初交
    易時之槍枝，不能以事後查到之槍枝之鑑定報告具有殺傷力
    ，做為判定伊原來仲介槍枝是否具有殺傷力之依據云云；被
    告丙○○於本院審理中固坦白承認確有持有如附表三編號一
    號、二號槍枝、子彈及轉讓2顆如附表三編號二號所示之子
    彈予被告己○○之事實，惟辯稱：如附表三編號一之槍枝被
    查獲時，係處於拆解、分開之狀態，事後才經警重新組合後
    ，才呈現完整槍枝之現狀云云；被告丁○○對於在前開時、
    地，以60000元之價格，購買如附表一編號二所示之槍枝及
    子彈，然該槍枝並不能擊發子彈，事後交還己○○修理，並
    經己○○換過滑套，已非當初交易時之槍枝，不能以事後查
    到之槍枝之鑑定報告具有殺傷力，做為判定伊原來持有槍枝
    是否具有殺傷力之依據云云；被告戊○○對於自辛○○處得
    知己○○欲販賣如附表一編號二所示之槍枝，並轉知庚○○
    前開情事之事實，固不諱言，惟辯稱：伊並沒有仲介子彈部
    分，雖有仲介丁○○買如附表一編號二所示之槍枝，但該槍
    枝當初交付時並不能擊發子彈，不屬具有殺傷力之槍枝，至
    該槍枝事後經己○○換過滑套後，已具有殺傷力，然此與伊
    原所仲介之槍枝不同，不能以此鑑定報告做為不利伊之認定
    云云；被告庚○○則矢口否認有前開犯行，辯稱：本件係被
    告丁○○在偶然之機會，得知被告辛○○在販賣如附表一編
    號二所示之槍枝，其二人自行談妥買賣，並未經由伊居間撮
    合，且當初買賣之槍枝有瑕疵，並不具有殺傷力，並不能以
    事後經改換過滑套之槍枝，已具有殺傷力，而做為不利伊之
    認定；倘本件構成居間買賣之事實，亦僅成立幫助犯而以云
    云。經查：
（一）被告己○○、甲○○部分：
   (1)如附表一編號二號所示之改造貝瑞塔手槍，認係由仿BERET
     TA廠84型半自動手槍製造之槍枝換裝土造金屬槍管而成之
     改造手槍，機械性能良好，可擊發適用子彈，認具殺傷力
     ；如附表三編號三號所示之改造貝瑞塔手槍，認係由仿BER
     ETTA廠92FS型半自動手槍製造之槍枝換裝土造金屬槍管而
     成之改造手槍，機械性能良好，可擊發適用子彈，認具殺
     傷力；如附表三編號四號所示之子彈2顆，認均係土造子彈
     ，採樣1顆試射，可擊發，惟發射動能不足，認不具殺傷力
     ；如附表一編號一號所示之子彈2顆，認均係土造子彈，採
     樣一顆試射，無法擊發，認不具殺傷力，此有內政部警政
     署刑事警察局95年2月13日刑鑑字第0950014902號槍彈鑑定
     書1份附卷（附於95年度偵字第515號第2卷第54至58頁）可
     憑。
   (2)如附表五編號一號所示之改造貝瑞塔手槍，認係由仿BERET
     TA廠92FS型半自動手槍製造之金屬槍枝，更換土造金屬槍
     管改造而成之改造手槍，機械性能良好，可擊發適用子彈
     ，認具殺傷力，此有內政部警政署刑事警察局95年2月13日
     刑鑑字第0950014903號槍彈鑑定書1份附卷（附於95年度偵
     字第575號卷第51至53頁）可憑。
   (3)如附表一編號十七號所示之改造手槍，認係由仿BERETTA廠
     Ｍ9型半自動手槍製造之槍枝換裝土造金屬滑套並車通金屬
     槍管內阻鐵而成之改造手槍，經檢視，滑套不具撞針、欠
     缺保險鈕，無法供擊發適用子彈使用，依現狀，認不具殺
     傷力；如附表一編號十九號所示之改造子彈6顆，認係具直
     徑約8點97㎜金屬彈頭之土造子彈，經採樣2顆試射，其中
     1顆，無法擊發，認不具殺傷力，另外1顆，雖可擊發，惟
     其發射動能甚微，認不具殺傷力；如附表一編號二十所示
     之制式霰彈2顆，認均係12GAUGE之制式霰彈，認均具殺傷
     力，此有內政部警政署刑事警察局95年3月10日刑鑑字第
     095 0014899號槍彈鑑定書1份附卷（附於95年度偵字第518
     號卷第90至93頁）可憑。
   (4)如附表四所示之改造子彈9顆，認均係由土造金屬彈殼加裝
     直徑7點9㎜金屬彈頭而成之土造子彈，經取樣3顆試射結果
     ，均可擊發，認具殺傷力，此有內政部警政署刑事警察局
     95年3月21日刑鑑字第0950014900號槍彈鑑定書1份附卷（
     附於95年度偵字第519號卷第83至85頁）可憑。
   (5)此外，復有被告己○○所使用之0000000000號電話監聽譯
     文、被告辛○○所使用之0000000000號電話監聽譯文、被
     告辛雲龍所使用之0000000000號電話監聽譯文各1份、查獲
     現場之照片數十幀及扣案之如附表一至附表五（除附表三
     編號一號、二號所示外）所示之物品可佐佐證。
   (6)被告己○○、甲○○自白前揭犯罪事實之經過，經核與同
     案被告辛○○、丁○○、辛雲隆、丙○○等人所供述之情
     形相符，並有前開(1)至(5)所示之物證、事證可為佐證，堪
     認被告己○○、甲○○2人所為之自白與事實相符，而堪予
     採信。本件被告己○○、甲○○2人所涉犯本件之犯行，事
     證已臻明確，其2人之犯行堪以認定，並應依法論科。
（二）被告丙○○部分：
   (1)如附表三編號一號所示之土造霰彈長槍，認係由具擊發機
     構之金屬槍身，木質槍托及土造金屬槍管組合而成之土造
     長槍，以打擊底火（藥）引爆子彈內火藥為發射動力，機
     械性能良好，可裝填及擊發12GAUGE制式霰彈，認具殺傷力
     ；如附表三編號二號所示之制式霰彈22顆（試射1顆），認
     均係12GAUGE制式霰彈，認均具殺傷力，此有內政部警政署
     刑事警察局95年3月23日刑鑑字第0950014904號槍彈鑑定書
     1份附卷（附於95年度偵字第517號卷第102至104頁）可憑
     。堪認被告丙○○所持有前開之槍枝、子彈具有殺傷力無
     訛。
   (2)附表一編號二十所示之制式霰彈2顆，認均係12GAUGE之制
     式霰彈，認均具殺傷力，此已如前述，足認被告丙○○無
     償轉讓與被告己○○之子彈係具有殺傷力之子彈無疑。
   (3)被告丙○○自白前揭犯罪事實之經過，經核與同案被告己○○所供述之情形相符，並有查獲現場之照片及前開(1)至
     (2)所示之物證、事證可為佐證，堪認被告丙○○所為之自
     白與事實相符，而堪予採信。雖被告丙○○辯稱：如附表
     三編號一號所示之土造霰彈長槍被查獲時係處於分解之狀
     態，於查獲後才由警員加以組合成為土造霰彈長槍，依查
     獲之情形，不能認為具有殺傷力云云。惟查，槍枝是否具
     有殺傷力，並不因該槍枝被查獲時，是否已組合完成而有
     不同，亦即槍枝被查獲時雖遭分解，然組合後仍具有殺傷
     力者，此經分解之槍枝仍應認為具有殺傷力。故被告丙○○此部分所辯，與其所應負之責任無涉。本件被告丙○○
     所涉犯本件之犯行，事證已臻明確，其犯行堪以認定，並
     應依法論科。
（三）被告丁○○部分：
   (1)如附表四所示之改造子彈9顆，認均係由土造金屬彈殼加裝
     直徑7點9㎜金屬彈頭而成之土造子彈，均認具殺傷力，此
     已如前述，足認被告丁○○自被告己○○處所購得持有之
     前開子彈，係具有殺傷力之子彈無疑。至被告丁○○所持
     有之子彈，本院基於下列之理由，認為應是14顆（第1次試
     射2顆，第2次試射3顆，故僅剩如附表四之9顆子彈）：證
     人即共同被告己○○於原審法院審理中到庭具結證稱：伊
     第一次販售槍、彈予被告丁○○，是一枝黑色的手槍，及
     10顆子彈，後來因被告丁○○通知上開槍枝故障，伊遂將
     上開手槍取回修理，並將被告丁○○所試射之2顆彈殼及3
     顆不具殺傷力之子彈取回，待修復後，將該槍枝連同子彈
     7顆再交還被告丁○○等語明確（見原審卷第117頁至121頁
     ）。而被告丁○○於原審法院審理中亦供稱：買槍時有附
     10顆子彈，伊將子彈上膛後子彈膛炸，膛炸那1顆子彈，在
     第1次修槍時，也有拿給被告己○○，被告己○○於第1次
     修槍後，又拿給伊幾顆子彈，數目已不記得了等語（見原
     審卷第133頁），經核被告己○○、丁○○2人所供述之情
     形大致相符，應堪採信；至被告丁○○於警訊中供稱及證
     人即共同被告辛○○於原審法院審理中到庭具結證稱：當
     初購買時係12顆子彈，辛○○並證稱有2顆子彈供試射云云
     ；惟查，被告丁○○於警訊中之供述與在原審中之供述有
     不符之處，再者，被告丁○○坦承有試射過子彈，並且將
     其中之3顆子彈退還與被告己○○修理，則所剩下之子彈，
     不可能為9顆，應當有第2次交付子彈之行為；因此，本院
     認為被告丁○○於警訊中之供述及證人即共同被告辛○○
     於原審法院審理中證述，交易時所交付之子彈為12顆，而
     次數僅為1次，應與事實不符，而無足採信。
   (2)本件此部分所應審酌者，厥為被告丁○○當初向被告己○○購買修改前之如附表一編號二號之槍枝時，該原有之槍
     枝是否具有殺傷力？經查：
   被告丁○○於警詢中供稱：警方於95年1月19日在臺中縣大
     里市○○○路151號被告己○○住處所查獲之改造手槍，就
     是伊向被告己○○購買的槍枝等語（見95年度偵字第516號
     卷第48頁）；又該買賣之槍枝之滑套原來是黑色的，嗣後經
     被告己○○更換為銀色的滑套，而現查獲之槍枝滑套已更
     改為銀色，已非原有黑色滑套，該槍枝除更換過之滑套外
     ，其餘都是一樣的一節，此業據被告丁○○供述明確，並
     與證人即共同被告己○○於原審及本院審理中證述明確（
     見原審卷第118頁至122頁、本院卷96年4月18日審判筆錄）
     ，復有指認照片1幀附卷可稽（見95年度偵字第516號卷第
     第50頁）；堪認扣案之如附表一編號二號之槍枝，於買賣
     之初其滑套確為黑色的，而事後經被告己○○更換為銀色
     的滑套，且除滑套外，與原有交付之槍枝並無其他差異無
     訛，先予敘明。
   證人己○○於原審及本院審理中具結證稱：伊在賣給被告丁○○之前，有試射過該枝槍，是可以擊發的，在第一次拿回
     去修理時，伊發現槍管裡面有火藥的殘跡，這可以證明有射
     擊過，伊在拿槍給辛○○之前有先用砂紙將槍枝槍管磨過且
     有上油，而且如沒射擊，不可能會膛炸，滑套一直拉是不會
     裂開，一定有強烈的撞擊力，才會裂開；當初滑套裂開之原
     因，是因為有擊發過子彈，伊僅換過1次滑套而已，第2次帶
     回來修理，還沒修好就被查獲了，當初該槍枝之瑕疵係槍管
     內之藥室太鬆了，可能子彈擊發後後作用力比較大，會造成
     滑套有部分裂開等語（見原審卷第120頁、第123頁及本院96
     年4月18日審判筆錄）；再觀被告丁○○於94年12月4日20時
     21分39秒與被告己○○之通聯內容「Ｂ（指被告丁○○）：
     喂，我是『皓子』，那個『東西』（指槍械）的『孩子』（
     指子彈）為何沒有辦法送上去（指上膛）？Ａ（指被告己○○）：你拆開以後彈簧拉一下。Ｂ：但彈簧已經彎掉了。Ａ
     ：彈簧拉長一點。Ｂ：好啦，昨天有用啦，但「孩子」送不
     上去。Ａ：應該是彈簧的問題。Ｂ：好啦。」（附於95年度
     偵字第515號第一卷第154頁），足認被告丁○○確有試射過
     該槍枝，且該槍枝確能擊發子彈無訛。
   如附表一編號二號所示之改造貝瑞塔手槍，認係由仿BERETT
     A廠84型半自動手槍製造之槍枝換裝土造金屬槍管而成之改
     造手槍，機械性能良好，可擊發適用子彈，認具殺傷力；已
     如前述，雖本件所鑑定之槍枝有關滑套部分已經更換過，與
     原來槍枝上之滑套已有不同，然本件之槍枝，亦是被告丁○○以滑套裂開之原因（被告丁○○主張滑套裂開之原因係膛
     炸所致），第2次送請被告己○○修理，惟被告己○○此次
     尚未修理該槍枝即為警查獲，此已由被告己○○證述明確
     ，既然該槍枝第2次尚未修理有關滑套裂開之瑕疵，然該槍
     枝經鑑定後仍具有殺傷力，可見該槍枝所謂之滑套是否有
     裂開，與該槍枝是否具有殺傷力無關。準此，不論該槍枝
     造成滑套裂開之原因，係如被告丁○○所述係因膛炸所致
     ，或被告己○○所述係因槍枝擊發時後作用力太大造成，
     此滑套之裂開均與該槍枝是否具有殺傷力之認定無關。
   依上所述，本院參酌上開之說明，認定前開槍枝之滑套之裂
     開，既不影響鑑定結果為具有殺傷力，可見被告己○○販
     賣給被告丁○○之槍枝最初所交付之槍枝，應是具有殺傷
     力無疑。
  (3)此外，復有如附表一編號二號及附表四之槍枝及子彈扣案足
    資佐證，綜上所述，被告丁○○辯稱其向被告己○○最初買
    受之槍枝不具有殺傷力云云，應屬事後卸責之詞，不足採信
    。本件被告丁○○所涉犯本件之犯行，事證已臻明確，其犯
    行堪以認定，並應依法論科。
（四）被告辛○○部分：
    被告辛○○有關仲介買賣如附表一編號二號所示之改造貝瑞
    塔手槍及子彈之事實，業據其於原審及本院審理中坦白承認
    ，經核與共同被告己○○、戊○○、庚○○、丁○○供述之
    事實相符，並有前開槍枝及子彈之鑑定報告書暨該槍枝及子
    彈扣案可資佐證；被告辛○○雖辯稱其原所仲介買賣之槍枝
    不具有殺傷力云云，惟此為本院所不採，理由詳見前述，故
    被告辛○○所辯應屬事後卸責之詞，不足採信。本件被告辛○○所涉犯本件之犯行，事證已臻明確，其犯行堪以認定，
    並應依法論科。
（五）被告戊○○、庚○○部分：
  (1)被告戊○○、庚○○2人確有仲介買賣如附表一編號二號所
    示之改造貝瑞塔手槍及子彈之事實，業據被告戊○○、庚○○2人於警、偵訊及原審準備程序時均坦白承認，且參酌：
   被告戊○○於警詢中供稱：被告辛○○要伊及庚○○仲介
     賣槍，伊請被告辛○○過來再說，被告辛○○約20分鐘就
     來了，並從攜帶的包包內取出槍枝一枝及子彈約10顆拿出
     來給伊和被告庚○○看，約過5分鐘，在旁的被告丁○○即
     說可以看看嗎，後來被告丁○○看中這枝槍就跟被告辛○○開始議價，後來說好這枝槍以60000元成交，但因丁○○
     未帶錢，要另外約時間再交易，辛○○還跟我說如果槍枝
     交易完成，他不會失禮（包紅包）；於94年11月3日我至庚○○住處，看見庚○○、辛○○、丁○○等3人，在庚○○
     住處對面益民國小旁，辛○○正要離去，我問他槍枝買賣
     進行如何，他說事情順利，過約1至2小時，我打電話給辛○○說是不是要包紅包給我，他說知道不會忘記等語（見
     95年度偵字第515號第二卷第65頁至66頁）；於檢察官訊問
     時供稱：94年10月底辛○○透過我要找槍枝之買主，他當
     時說要給我10000元之佣金，另外又說要給我5000元當紅包
     ，總共15000元；後來我透過庚○○找到買主丁○○，第1
     次碰面沒買，過了約2、3天丁○○才買成，當時被告丁○○是花6萬元買槍，至於多少顆子彈伊不清楚；庚○○可獲
     得5000元，這5000元是從我的佣金中撥給他，後來在益民
     國小完成槍枝交易，我過去的時候辛○○、丁○○及張俊
     原他們已完成交易；辛○○當時說15000元先給他用，因為
     當天他需湊一筆100000元的錢給人家等語（見95年度偵字
     第515號第二卷第112頁至113頁）明確，顯見被告戊○○與
     被告辛○○約定仲介費用為15000元（包括應給付被告張俊
     元之5000元），且明知上開槍枝交易，包含子彈之部分。
   被告庚○○於警詢中供稱：94年10月底，我與朋友丁○○
     在家聊天，戊○○打電話給我說他朋友有一枝槍械要賣，
     我約戊○○到我家談，戊○○到我家後，他又約辛○○到
     我家，辛○○到我家後就自動拿出槍械展示推銷，丁○○
     有意思要購買，辛○○說價格要60000元；於95年11月初辛○○打電話給我問我丁○○考慮後怎樣？我就打電話給丁○○，丁○○叫我在家裡等他要過來載我，我與丁○○、
     辛○○在益民國小交易，交易完成我看見戊○○到達現場
     跟辛○○談話；槍械交易之金額60000元，仲介費用我跟戊○○協商為5000元，可是戊○○尚未拿給我；伊仲介被告
     丁○○與辛○○交易槍械為改造槍械一支，子彈10餘顆（
     詳細數目伊不詳）等語（見95年度偵字第515號第二卷第95
     頁至96頁）；於檢察官訊問時供稱：94年10月底戊○○透
     過我找到買主丁○○，94年11月3日原來辛○○約在我家，
     後來辛○○找不到我家，我們就約在大里內新橋碰面，丁○○開車載我到內新橋頭，辛○○開車跟我們到益民國小
     附近，辛○○才上我們的車，我叫他們下車到外面交易，
     交易完成後辛○○開車離開，丁○○開車載我回去，在車
     上丁○○說槍有附子彈，但他沒有說附幾顆子彈；當時戊○○有說要付我5000元，但我還沒拿到錢等語（95年度偵
     字第515號第二卷第113頁至114頁）明確；經核與共同被告
     戊○○前開供述之內容大致相符，足認被告庚○○參與上
     開槍枝、子彈之仲介，且與被告戊○○約定仲介費用為
     5000 元，亦明知上開槍枝交易，包含子彈之部分。故被告
     庚○○事後改稱其未居間撮合本件槍枝買賣，顯屬事後卸
     責之詞，不足採信。
   再參酌證人即共同被告辛○○於原審法院審理中具結證稱
     ：伊沒有告訴被告戊○○、庚○○要賣子彈，因為賣槍本
     來就會附送子彈等語；及證人即共同被告被告己○○、丁○○於原審法院審理中均陳稱：第一次買槍時，附了10 顆
     子彈，是第一次修理後，被告己○○再多給幾顆子彈的，
     且買槍時是用紙袋裝著，子彈是用透明塑膠袋裝著等語明
     確。查，本件交易時上開子彈既係裝於透明塑膠袋內，則
     被告戊○○、庚○○於仲介槍枝買賣時，被告丁○○既有
     在渠等面前檢視槍枝，並當場議價，則被告戊○○、庚○○豈有不知上開槍枝交易，包含子彈部分在內；至被告丁○○、辛○○事後證稱：被告戊○○、庚○○2人當初並不
     知道有一併購買子彈云云，應屬事後迴護被告戊○○、庚○○之詞，不足採信。故被告戊○○、庚○○辯稱：渠等
     沒有仲介子彈買賣云云，應屬事後避就之詞，不足採信。
   如附表四所示之改造子彈9顆，認均係由土造金屬彈殼加裝
     直徑7點9㎜金屬彈頭而成之土造子彈，均認具殺傷力，此
     已如前述，足認被告戊○○、庚○○自被告己○○處所購
     得持有之前開子彈，係具有殺傷力之子彈無疑。又如附表
     一編號二號所示之改造貝瑞塔手槍，認係由仿BERETTA廠84
     型半自動手槍製造之槍枝換裝土造金屬槍管而成之改造手
     槍，機械性能良好，可擊發適用子彈，認具殺傷力；雖本
     件所鑑定之槍枝有關滑套部分已經更換過，仍應認定原來
     最初所購買之前開槍枝具有殺傷力，此項理由亦詳如前述
     。此外，復有如附表一編號二號所示之改造貝瑞塔手槍1支
     及如附表四所示之改造子彈9顆等扣案足資佐證。
  (2)按共同正犯間之犯意聯絡，並不以數人間直接發生為限，即
    有間接之聯絡者，亦包括在內（最高法院92年度台上字第
    1799號判決要旨參照）。本件被告戊○○、庚○○2人，既
    有參與前開槍枝及子彈之買賣仲介，且又分別與被告辛○○
    、戊○○約定仲介交易之報酬，而被告辛○○又是受被告己○○之託允以報酬而為販賣槍枝及子彈，可見被告戊○○、
    庚○○2人與被告辛○○、己○○就有關本件槍枝及子彈之
    買賣均有共同圖利之犯意連絡，且其2人於販賣槍枝、子彈
    之當場均在現場，亦實際參販賣本身之行為，被告戊○○、
    庚○○2人並非僅單純的介紹買賣槍枝、子彈而已，故其2人
    與被告辛○○、己○○等人間有犯意之連絡及行為之分擔，
    均應屬共同正犯。雖被告戊○○、庚○○2人之選任辯護人
    稱：被告戊○○、庚○○2人與被告己○○並無直接之犯意
    連絡，且僅處於介紹買賣之行為，應僅構成幫助犯而已，此
    與前開說明不符，尚無足採。
  (3)綜上所述，被告戊○○、庚○○2人辯稱，均應屬事後翻異
    卸責之詞，不足採信。本件被告戊○○、庚○○2人所涉犯
    本件之犯行，事證已臻明確，其犯行堪以認定，並應依法論
    科。
參、論罪科刑的理由：
一、查刑法於94年2月2日修正公布，並於被告行為後之95年7 月
    1日施行。按行為後法律有變更者，適用行為時之法律，但
    行為後之法律有利於行為人者，適用最有利於行為人之法律
    ，修正後刑法第2條第1項定有明文。此條規定係規範行為後
    法律變更所生新舊法律比較適用之準據法，本身尚無新舊法
    比較之問題，於新法施行後，應一律適用新法第2條第1項之
    規定，為「從舊從輕」之比較。再按本次法律變更，比較時
    應就罪刑有關之共犯、未遂犯、想像競合犯、牽連犯、連續
    犯、結合犯，以及累犯加重、自首減輕暨其他法定加減原因
    （如身分加減）與加減例等一切情形，綜其全部罪刑之結果
    而為比較，惟比較之結果，新舊法處罰之輕重相同者，及刑
    法第59條之規定，為法院就酌減審認標準見解之明文化，非
    屬法律之變更，即無刑法第2條第1項規定之適用，應依一般
    法律適用原則，適用裁判時法（參酌最高法院95年5月23 日
    刑事庭第8次會議決議及95年11月7日第21次刑事庭會議95
    年刑議字第6號決議）。
（一）查此次刑法第55條（想像競合犯部分）內容，固有修正，
      惟分別比較新、舊法結果，對被告之法律效果並無不同，
      即無刑法第2條第1項規定之適用，應依裁判時法即新法論
      處。
（二）刑法第28條共同正犯規定，亦有修正，分別適用新、舊法
      比較結果，刑法第28條原規定「2人以上共同『實施』犯
      罪之行為者，皆為共同正犯」，新法修正為「2人以上共
      同『實行』犯罪之行為者，皆為共同正犯」，即舊法之「
      實施」已修正為「實行」。原「實施」之概念，包含陰謀
      、預備、著手及實行等階段之行為，修正後僅共同實行犯
      罪行為始成立共同正犯。是新法共同正犯之範圍已有限縮
      ，排除陰謀犯、預備犯之共同正犯。新舊法就共同正犯之
      範圍既因此而有變動，自屬犯罪後法律有變更，而修正後
      之規定並非對被告較有利，應適用被告行為時之規定。
（三）刑法第55條牽連犯、第56條連續犯之規定，業於94年7 月
      7日修正公布刪除，並於95年7月1日施行，則被告之犯行
      ，因行為後新法業已刪除牽連犯、連續犯之規定，此刪除
      雖非犯罪構成要件之變更，但顯已影響行為人刑罰之法律
      效果，自屬法律變更，依新法第2條第1項規定，比較新、
      舊法結果，以適用被告之行為時法律即舊法論以牽連犯、
      連續犯，對被告較為有利。
（四）修正前刑法第42條第2項前段規定：「易服勞役以1元以上
      3元以下折算1日。」，又行為時之易服勞役折算標準，業
      據修正前罰金罰鍰提高標準條例第2條前段規定，就其原
      定數額提高為1百倍折算1日，則行為時之易服勞役折算標
      準，應以銀元3百元折算1日，即新臺幣9百元折算1日。惟
      95年7月1日修正公布施行之刑法第42條第3項前段規定：
      「易服勞役以新臺幣1仟元、2仟元或3仟元折算1日。」比
      較修正前後之易服勞役折算標準，以修正後之規定，較有
      利於被告，則應依刑法第2條第1項後段規定，適用修正後
      之刑法第42條第3項前段規定，定其折算標準。
（五）刑法第33條第5款關於罰金數額之規定，由銀元1元以上，
      修正為新臺幣1千元以上，以百元計算之。上開增訂修正
      結果，罰金刑之最高額固無變更，最低額則由「銀元1元
      （即新臺幣3元）以上」，提高為「新臺幣1千元以上」。
      新舊法比較結果，以舊法有利於行為人，依現行刑法第2
      條第1項前段規定，應適用行為時法律即舊法之規定。
（六）被告行為後，刑法第51條第5款已修正數罪併罰定其應執
      行者：「宣告多數有期徒刑者，於各刑中之最長期以上，
      各刑合併之刑期以下，定其刑期。但不得逾30年。」，與
      舊法規定之數罪併罰定其應執行者：「宣告多數有期徒刑
      者，於各刑中之最長期以上，各刑合併之刑期以下，定其
      刑期。但不得逾20年。」之規定相較，自以舊法規定之定
      應執行刑之上限為20年對被告較為有利，應依刑法第2條
      第1項但書之規定，適用最有利於行為人之舊法，而定其
      應執行之刑。
（七） 刑法第59條規定，於修正前為：「犯罪之情狀可憫恕者
       ，得酌量減輕其刑。」，修正後為：「犯罪之情狀顯可
       憫恕，認科以最低度刑仍嫌過重者，得酌量減輕其刑。
       」。而此修正依立法理由之說明，主要係依照原先實務
       之見解，將適用之條件予以明文化，故對被告而言並無
       有利或不利之情形，並不生新舊法比較之問題。即無刑
       法第2條第1項規定之適用，應依裁判時法即新法論處。
二、核被告己○○所為，係違反槍砲彈藥刀械管制條例第8條第
    1項之製造、販賣可發射子彈具有殺傷力之槍枝罪、同法第
    8條第5項、第1項之製造（指附表一編號十七部分）、販賣
    （指販賣予被告丙○○部分）可發射子彈具有殺傷力之槍枝
    未遂罪及同法第12條第1項之製造、販賣子彈罪與同條第5項
    、第1項之製造子彈未遂罪（指附表一編號十九部分）暨同
    條例第12條第4項之持有子彈罪（指持有霰彈部分）；被告
    甲○○所為，係違反槍砲彈藥刀械管制條例第8條第1項之製
    造可發射子彈具有殺傷力之槍枝罪及同條第5項、第1項之製
    造可發射子彈具有殺傷力之槍枝未遂罪（指附表一編號十七
    部分）與同法第12條第1項之製造子彈罪及同條第12條第5項
    、第1項之製造子彈未遂罪（指附表一編號十九部分）暨同
    條例第12條第4項之持有子彈罪（指持有霰彈部分）；被告
    辛○○、戊○○、庚○○所為，均係違反槍砲彈藥刀械管制
    條例第8條第1項之販賣可發射子彈具有殺傷力之槍枝罪及同
    法第12條第1項之販賣子彈罪；被告丁○○所為，係違反槍
    砲彈藥刀械管制條例第8條第4項之持有可發射子彈具有殺傷
    力之槍枝罪及同法第12條第4項之持有子彈罪；被告丙○○
    所為，係違反槍砲彈藥刀械管制條例第8條第4項之持有可發
    射子彈具有殺傷力之槍枝罪、同法第12條第4項之持有子彈
    罪及同法第12條第2項之轉讓子彈罪。被告甲○○之指定辯
    護人（即本院公設辯護人）稱：被告甲○○所犯製造槍枝及
    子彈之行為，應僅成立槍砲彈藥刀械管制條例第13條第1項
    之未經許可，製造槍枝及彈藥之主要零件罪云云；惟查，被
    告甲○○明知被告己○○係在製造槍枝及子彈，而其竟為被
    告己○○製造槍枝及彈藥之主要零件，並受有報償，且就製
    造槍枝或子彈後，發現有瑕疵之情形，事後均由被告己○○
    取回，將之交與被告甲○○修理，顯然被告甲○○並非僅單
    純為被告己○○製造槍枝及彈藥之主要零件，並獲取報酬而
    已，且明知被告己○○係在製造槍枝及子彈，更進而為其提
    供槍枝及子彈之修繕工作，顯然其與被告己○○間就有關槍
    枝及子彈之製造部分，具有共同犯意之連絡及行為之分擔，
    其與被告己○○間應成立共同正犯，故本院公設辯護人前開
    所辯，並無足取，併此說明。被告己○○所犯槍砲彈藥刀械
    管制條例同法第8條第5項、第1項之製造（指附表一編號十
    七部分）、販賣（指販賣予被告丙○○部分）可發射子彈具
    有殺傷力之槍枝未遂罪及同法第12條第5項、第1項之製造子
    彈未遂罪（指附表一編號十九部分）及被告甲○○所犯槍砲
    彈藥刀械管制條例第8條第5項、第1項之製造可發射子彈具
    有殺傷力之槍枝未遂罪（指附表一編號十七部分）與同法第
    12條第5項、第1項之製造子彈未遂罪（指附表一編號十九部
    分）之犯行，公訴人於起訴書中已論及此部分犯罪事實，惟
    論罪法條中漏為論及被告己○○、甲○○涉犯前開法條，尚
    有疏漏，併此指明。
（一）被告己○○、甲○○2人持有具有殺傷力之槍枝及子彈之
      行為，為製造槍枝及子彈之階段行為；被告己○○、辛○○販賣具有殺傷力之槍枝及子彈前之持有行為，為販賣槍
      枝及子彈之階段行為，均不另論罪。被告丙○○轉讓霰彈
      2顆予被告己○○前之持有行為，係屬其持有全部霰彈中
      之一部分行為，不另再論以持有罪。
（二）被告己○○、甲○○二人就製造可發射子彈具有殺傷力之
      槍枝及子彈與持有霰彈行為部分，具有犯意聯絡及行為分
      擔，為共同正犯；被告己○○、辛○○、戊○○、庚○○
      就販賣可發射子彈具有殺傷力之槍枝及子彈予被告丁○○
      部分，具有犯意聯絡及行為分擔，均為共同正犯。
（三）被告己○○販賣槍枝及子彈予被告丁○○之行為，係同時
      販賣可發射子彈具有殺傷力之槍枝、子彈，係以一行為，
      觸犯不同之罪名，為想像競合犯，應從一重以販賣可發射
      子彈具有殺傷力之槍枝罪論處；被告己○○所犯上開製造
      及販賣可發射子彈具有殺傷力之槍枝、子彈罪間，其製造
      、販賣之行為間及持有霰彈行為部分，均有方法、目的及
      原因、結果之牽連關係，應從一重之製造可發射子彈具有
      殺傷力槍枝罪處斷。被告甲○○所犯上開製造可發射子彈
      具有殺傷力槍枝及具有殺傷力之子彈罪間，及持有霰彈行
      為部分，有方法、目的及原因、結果之牽連關係，應從一
      重之製造可發射子彈具有殺傷力槍枝罪處斷。被告辛○○
      、戊○○、庚○○所犯上開販賣可發射子彈具有殺傷力之
      槍枝及具有殺傷力之子彈2罪間，係以一行為，觸犯不同
      之罪名，為想像競合犯，應從一重論以販賣可發射子彈具
      有殺傷力槍枝罪論處；被告丙○○、丁○○所犯上開持有
      可發射子彈具有殺傷力槍枝及具有殺傷力之子彈2罪間，
      均係以一行為，觸犯不同之罪名，為想像競合犯，各應從
      一重論以持有可發射子彈具有殺傷力槍枝罪論處。公訴人
      認被告己○○所犯之製造槍枝及子彈之行為，應為後續情
      節較重之販賣行為所吸收，不再論已販賣槍枝及子彈罪，
      其法律上之見解尚有未洽，併此說明。
（四）被告己○○先後多次製造可發射子彈具有殺傷力槍枝之犯
      行（包括未遂部分），時間緊接，方法相同，觸犯構成要
      件相同之罪，顯係基於概括犯意為之，為連續犯，應依刑
      法第56條之規定，以一罪論，除本刑為無期徒刑部分不得
      加重外，餘均加重其刑；被告甲○○先後多次製造可發射
      子彈具有殺傷力槍枝犯行（包括未遂部分），時間緊接，
      方法相同，觸犯構成要件相同之罪，顯係基於概括犯意為
      之，為連續犯，應依刑法第56條之規定，以一罪論，除本
      刑為無期徒刑部分不得加重外，餘均加重其刑。
（五）被告戊○○、庚○○涉案情節輕微，並無實得，所犯槍砲
      彈藥刀械管制條例第8條第1項之最輕本刑為有期徒刑五年
      以上之重罪，依社會一般觀念不無情輕法重之虞，顯有值
      得憫恕之處，爰依刑法第59條之規定酌予減輕其刑。
（六）被告丙○○所犯持有可發射子彈具有殺傷力槍枝及轉讓子
      彈2罪之間，犯意各別，行為互殊，應予分論併罰。
三、原審以被告己○○、甲○○、辛○○、丁○○、丙○○、戊○○、庚○○等人罪證明確，予以論罪科刑，固非無據，惟
    原審判決有下列違誤之處：（一）有關被告己○○違反槍砲
    彈藥刀械管制條例第8條第5項、第1項之製造（指附表一編
    號十七部分）可發射子彈具有殺傷力之槍枝未遂罪及同法第
    12條第5項、第1項之製造子彈未遂罪（指附表一編號十九部
    分）；被告甲○○違反槍砲彈藥刀械管制條例第8條第5項、
    第1項之製造可發射子彈具有殺傷力之槍枝未遂罪（指附表
    一編號十七部分）與同法第12條第5項、第1項之製造子彈未
    遂罪（指附表一編號十九部分）部分，均漏為敘及。（二）
    有關被告己○○違反槍砲彈藥刀械管制條例第8條第1項之製
    造及販賣可發射子彈具有殺傷力之槍枝罪與具有殺傷力之子
    彈部分，應以製造行為之情節較為重大，惟原審卻認為販賣
    行為之情節較重。（三）被告丙○○有關被訴所涉犯之如附
    表三編號三、四號所示持有該槍枝、子彈之犯行，應為無罪
    之諭知，而原審竟認定被告丙○○涉犯此項犯行，而予以論
    罪，亦有未洽。（四）被告己○○、甲○○持有被告丙○○
    轉讓之制式霰彈2顆應與渠等製造子彈犯行間具有方法、目
    的及原因、結果之牽連關係，然此持有制式霰彈部分，與被
    告己○○、甲○○2人所製作之子彈形式不同，又製造子彈
    而持有渠等所製造之子彈原因與持有霰彈並不相同，此部分
    不能認為係渠等製造子彈而持有子彈之當然結果，而為製造
    子彈之行為所吸收，原審就此部分之見解，亦非的論。（五
    ）被告己○○、甲○○分別製造槍枝及子彈之行為，係不同
    之行為，且有多次之行為，二者間並無一行為觸犯數罪名之
    想像競合犯之關係，原審認為前開之製造槍枝及子彈之行為
    ，應論以想像競合犯，見解亦有未洽；（六）有關刑法修正
    部分，原審未及比較，分別適用相關之規定，容有未合。被
    告己○○、甲○○、辛○○、丁○○、丙○○、戊○○、庚○○等人，提起上訴，被告辛○○、丁○○、戊○○、庚○○等人並否認犯行，雖均為無理由，然原審判決既有如上所
    述未當之處，仍應由本院將原審有關被告己○○、甲○○、
    辛○○、丁○○、丙○○、戊○○、庚○○部分撤銷改判。
    爰審酌被告戊○○、庚○○涉案情節輕微，並無實得；被告
    己○○、甲○○、辛○○、丁○○、平時素行尚稱良好，並
    無前科，被告己○○、甲○○所製造之槍枝、子彈非鉅，所
    得非多，惟製造槍枝、子彈對社會治安造成嚴重之危害，惡
    性非輕，被告己○○、辛○○、戊○○、庚○○正值青年，
    不思以正當途徑獲取金錢，竟販賣槍枝、子彈以圖獲利，被
    告丁○○、丙○○所持有之槍枝、子彈數量非鉅，被告己○○、甲○○、丙○○於犯罪後坦承犯行，犯後態度良好，尚
    知悔改，被告辛○○、戊○○、庚○○、丁○○犯後坦承部
    分事實，被告丁○○、丙○○並無持槍枝、子彈犯案等一切
    情狀，分別量處被告己○○、甲○○、辛○○、丁○○、丙○○、戊○○、庚○○等人，分別量處如主第2項至7項所示
    之刑，並均諭知罰金易服勞役之折算標準，並就被告丙○○
    部分定其應執行之刑。檢察官雖具體請求判處被告己○○有
    期徒刑12年、被告甲○○有期徒刑7年6月、被告辛○○有期
    徒刑6年、被告戊○○、庚○○各有期徒刑5年6月、被告丙○○各處有期徒刑4年、1年；惟被告甲○○並未參與販賣槍
    枝及子彈之行為，被告丙○○持有槍枝部分，經本院認定部
    分為無罪（理由詳如後述），檢察官之求刑基礎已失，經本
    院審酌被告等人前開之犯罪情節，認量處如主文第2項至7項
    所示之刑，已足以收懲儆之效，附此說明。
四、扣案如附表一編號二號、附表三編號一號、三號、附表五編
    號一號所示之改造槍枝及附表一編號二十號、附表三編號二
    號（取樣試射1顆，餘21顆）、附表四（取樣試射3顆，餘6
    顆）所示之子彈，均具殺傷力，為違禁物，應依刑法第38條
    第1項第1款規定沒收之；其餘如附表一至五所示之物（含上
    開試射後之彈殼），均係準備或供犯罪所用之物，且分別為
    被告等人所有，業經被告等人供明在卷可按，爰依刑法第38
    條第1項第2款併予宣告沒收；另在臺中縣大里市○○○路
    151號3樓查扣之行動電話（含ＳＩＭ卡）、磨尖起子1支、
    夾子1支、十字起子3支，在臺中市○○市○○路277巷5號查
    扣之出貨單，均非供本件犯罪使用，業據被告己○○、甲○○陳明在卷，爰不為沒收之諭知。
肆、不另為無罪諭知部分：
一檢察官認被告甲○○亦涉犯與被告己○○共同販賣可發射子彈
  具有殺傷力之槍枝及子彈予被告丁○○、丙○○之犯行；惟被
  告甲○○僅參與被告己○○共同製造槍枝及子彈之行為之階段
  而已，對於被告己○○有關販賣槍枝及子彈之行為均未參與，
  理由已詳如前述，此部分並無任何積極證據證明被告甲○○有
  參與販賣可發射子彈具有殺傷力之槍枝及子彈之犯行，檢察官
  對被告甲○○此部分之起訴，原應為無罪之諭知，惟檢察官認
  被告甲○○此部分之犯行，與其起訴之部分，有吸收之關係，
  故不另為無罪之諭知。
伍、無罪部分：
一、公訴意旨以：於95年1月15日晚上10時許，己○○攜帶如附
    表三編號三號之槍枝（含彈匣一個）及如附表三編號四號不
    具殺傷力之改造子彈2顆，前往被告丙○○所經營位於臺中
    縣太平市○○路498之5號之「貴族KTV」店內，欲以17萬元
    代價販賣予被告丙○○，除藉以抵償前積欠丙○○之債務
    48000元之外，欲再拿取11萬元之現金，因丙○○考慮己○○所出售該批槍、彈價格稍貴，仍未決定是否予以購買，惟
    己○○表示不願帶走上開槍、彈，丙○○遂以舊衣服包裹後
    ，藏放於現居處之後院內，而未經許可持有上開槍枝，因認
    被告丙○○此部分涉有違反槍砲彈藥刀械管制條例第8條第4
    項之持有可發射子彈具有殺傷力之槍枝罪嫌云云。
二、按犯罪事實應依證據認定之，無證據不得認定犯罪事實；不
    能證明被告犯罪者，應諭知無罪之判決，刑事訴訟法第154
    條第2項、第301條第1 項前段分別定有明文。又檢察官就被
    告犯罪事實，應負舉證責任，並指出證明之方法，同法第16
    1條第1項亦有明文，因此，檢察官對於起訴之犯罪事實，應
    負提出證據及說服之實質舉證責任。次按刑事訴訟法上所謂
    認定犯罪事實之證據，指足以證明被告確有犯罪行為之積極
    證據而言，該項證據必須適合於被告犯罪事實之認定，始得
    採為斷罪之資料（最高法院69年台上字第4913號判例意旨參
    照），如未能發現相當證據，或證據不足以證明，自不能以
    推測或擬制之方法，為裁判基礎（最高法院40年台上字第86
    號判例意旨參照）。且認定不利於被告之事實，須依積極證
    據，苟積極證據不足為不利於被告事實之認定時，即應為有
    利於被告之認定，更不必有何有利之證據（最高法院30年上
    字第816 號判例意旨參照）。又事實審法院對於證據之取捨
    ，依法雖有自由判斷之權，然積極證據不足證明犯罪事實時
    ，被告之抗辯或反證縱屬虛偽，仍不能以此資為積極證據應
    予採信之理由（最高法院30年上字第482 號判例意旨參照）
    。而認定犯罪事實所憑之證據，雖不以直接證據為限，間接
    證據亦包括在內；然而無論直接或間接證據，其為訴訟上之
    證明，須於通常一般之人均不致有所懷疑，而得確信其為真
    實之程度者，始得據為有罪之認定，若其關於被告是否犯罪
    之證明未達此程度，而有合理性之懷疑存在時，致使無形成
    有罪之確信，依罪證有疑，利於被告之證據法則，即不得遽
    為不利被告之認定（最高法院76年台上字第4986號判例意旨
    參照）。
三、公訴人認被告丙○○涉犯前開罪嫌，無非係以：（一）被告
    丙○○於警、偵訊中之自白；（二）被告己○○於警偵訊中
    之供述：（三）如附表三編號三、四號所示之槍枝及子彈扣
    案可稽：（四）查扣之槍枝經送內政部警政署刑事警察局鑑
    定之結果：認為具有殺傷力之槍彈鑑定書等為其主要論據。
    訊據被告丙○○堅詞否認有何前開犯行，辯稱：扣案槍枝係
    共同被告己○○所有，其並未同意被告己○○用該槍枝抵債
    ，且當初在伊位於台中縣太平市○○路32號之住處時，被告
    己○○不願意攜回該槍枝及子彈，伊又不願意持有，才將該
    槍枝及子彈用衣服包好後，丟棄在伊住處旁邊之空地上，並
    非在伊住處停院內，而該空地並非被告所有，亦無任何遮掩
    ，屬一般人可出入之位置，伊並沒有持有該槍枝及子彈之意
    思等語。
四、經查：
（一）扣案之如附表三編號三號所示之改造貝瑞塔手槍，認係由
      仿BERE TTA廠92FS型半自動手槍製造之槍枝換裝土造金屬
      槍管而成之改造手槍，機械性能良好，可擊發適用子彈，
      認具殺傷力；如附表三編號四號所示之子彈2顆，認均係
      土造子彈，採樣1顆試射，可擊發，惟發射動能不足，認
      不具殺傷力；此有內政部警政署刑事警察局95年2月13日
      刑鑑字第0950014902號槍彈鑑定書1份附卷（附於95年度
      偵字第515號第2卷第54至58頁）可憑。惟此僅可證明扣案
      槍枝具有殺傷力之事實，並不足以證明該槍枝係被告丙○○所持有。
（二）證人即查獲之警員癸○○於本院審理時證稱：查獲之地點
      係在台中縣太平市○○路32號住處平房旁邊之空地上，該
      地距離幾公尺就是道路了，並非在被告丙○○住處之庭院
      內等語（見本院96年4月18日審判筆錄），既然該槍枝係
      放在被告丙○○住處以外之空地上，則該地又非被告丙○○所有之土地，且經被告呂德棄置在該空地上，則被告丙○○是否有持有該之槍枝之犯意，已非無疑；況依該槍枝
      擺放之位置，又非在隱密之處所，屬一般人可出入之地方
      ，似非屬他人藏放之情形，因此，依該槍枝及子彈查獲之
      情形以觀，並不足以認定被告丙○○有持有該槍枝之意思
      。
（三）此槍係由被告己○○攜帶至被告丙○○前開住處，要求以
      17萬元抵債，被告丙○○不同意，惟己○○表示不願帶走
      上開槍、彈，並置放在被告丙○○前開住處，被告丙○○
      遂以舊衣服包裹後，將之丟棄在其住處旁邊之空地上，並
      非由被告丙○○自其所經營位於臺中縣太平市○○路498
      之5號之「貴族KTV」店內攜回藏放乙節，此業經被告被告
      丙○○於供述在卷，經核與證人即共同被告己○○證述之
      情節相符。本院審酌該槍枝及子彈放置之情形，應非屬藏
      放之情形，尚難認被告丙○○有持有該槍枝及子彈之犯意
      。
（四）綜上所述，被告丙○○上開所為辯解，尚非無據，公訴人
      提出之證據既無法使本院形成被告丙○○有罪之確信，此
      外復查無其他積極證據足以證明被告丙○○有被起訴之犯
      行，是本件犯罪不能證明，自應為被告丙○○無罪判決之
      諭知。原審疏未詳查，對於被告丙○○遽為論罪科刑，尚
      有未當，被告丙○○此部分上訴意旨指摘原判決不當，為
      有理由，應由本院將原判決此部分撤銷改判，爰為無罪之
      諭知。
據上論斷，應依刑事訴訟法第369條第1項前段、第364條、第299
條第1項前段、第301條第1項，槍砲彈藥刀械管制條例第8條第1
項、第4項、第5項、第12條第1項、第2項、第4項、第5項，刑法
第11條前段、第2條第1項、（修正前）第28條、（修正前）第56
條、第55條、（修正前）第55條後段（牽連犯）、第59條、（修
正前）第51條第5款、第42條第3項、、第38條第1項第1款、第2
款。
本案經檢察官壬○○到庭執行職務。
中　　華　　民　　國　　96　　年　　7 　　月　　25　　日
            刑事第十一庭  審判長法　官　陳　朱　貴
                                法　官　郭  同  奇
                                法　官　何  志  通
上列正本證明與原本無異。
如不服本判決應於收受送達後十日內向本院提出上訴書狀，其未
敘述上訴之理由者並得於提起上訴後十日內向本院補提理由書（
均須按他造當事人之人數附繕本）。
                                書記官　高　麗　淇
中　　華　　民　　國　　96　　年　　7　　月　　27 　日
附表一（被告己○○部分）：
┌──┬────────────┬────┬─────┬──────┬───────┐
│編號│   物   品  名  稱      │ 數 量  │ 查獲時間 │  查獲地點  │   備   註    │
├──┼────────────┼────┼─────┼──────┼───────┤
│ 一 │改造子彈                │ 二顆   │九十五年一│臺中縣大里市│認無殺傷力。原│
│    │                        │        │月十九日一│新仁二街一○│查扣計二顆，採│
│    │                        │        │時許（以下│九號前之車牌│樣一顆試射，餘│
│    │                        │        │同）      │KYX-100號機 │一顆。        │
│    │                        │        │          │車置物箱內  │              │
├──┼────────────┼────┼─────┼──────┼───────┤
│ 二 │改造貝瑞塔手槍（含彈匣一│ 一支   │九十五年一│臺中縣大里市│槍枝管制編號一│
│    │個）                    │        │月十九日一│成功二路一五│0000000│
│    │                        │        │時許      │一號三樓（以│九八、認具殺傷│
│    │                        │        │          │下同）      │力。          │
├──┼────────────┼────┼─────┼──────┼───────┤
│ 三 │改造手槍半成品（含滑套、│ 一支   │          │            │              │
│    │槍柄及彈匣）            │        │          │            │              │
├──┼────────────┼────┼─────┼──────┼───────┤
│ 四 │彈簧                    │ 八個   │          │            │              │
├──┼────────────┼────┼─────┼──────┼───────┤
│ 五 │改造手槍零組件（螺絲桿）│ 六支   │          │            │              │
├──┼────────────┼────┼─────┼──────┼───────┤
│ 六 │改造手槍零組件（組裝座）│ 四個   │          │            │              │
├──┼────────────┼────┼─────┼──────┼───────┤
│ 七 │改造手槍零組件（擊錘座）│ 一塊   │          │            │              │
├──┼────────────┼────┼─────┼──────┼───────┤
│ 八 │改造槍管半成品          │ 一支   │          │            │              │
├──┼────────────┼────┼─────┼──────┼───────┤
│ 九 │銅彈頭                  │ 一顆   │          │            │              │
├──┼────────────┼────┼─────┼──────┼───────┤
│ 十 │改造手槍零組件（螺絲）  │ 二個   │          │            │              │
├──┼────────────┼────┼─────┼──────┼───────┤
│十一│挫刀                    │ 一支   │          │            │              │
├──┼────────────┼────┼─────┼──────┼───────┤
│十二│鋼刷                    │ 一支   │          │            │              │
├──┼────────────┼────┼─────┼──────┼───────┤
│十三│紗布                    │ 一張   │          │            │              │
├──┼────────────┼────┼─────┼──────┼───────┤
│十四│磨尖起子                │ 一支   │          │            │              │
├──┼────────────┼────┼─────┼──────┼───────┤
│十五│固定扳手                │ 二支   │          │            │              │
├──┼────────────┼────┼─────┼──────┼───────┤
│十七│改造貝瑞塔手槍          │ 一支   │九十五年一│臺中縣太平市│槍枝管制編號一│
│    │                        │        │月十九日一│永豐路二七七│0000000│
│    │                        │        │時許（以下│巷五號（以下│七四、認不具殺│
│    │                        │        │同）      │同）        │傷力。        │
├──┼────────────┼────┼─────┼──────┼───────┤
│十八│彈匣                    │ 二個   │          │            │              │
├──┼────────────┼────┼─────┼──────┼───────┤
│十九│改造成品子彈            │ 六顆   │          │            │認無殺傷力。原│
│    │                        │        │          │            │查扣計六顆，採│
│    │                        │        │          │            │樣二顆試射，餘│
│    │                        │        │          │            │四顆。        │
├──┼────────────┼────┼─────┼──────┼───────┤
│二十│制式霰彈                │ 二顆   │          │            │認具殺傷力    │
└──┴────────────┴────┴─────┴──────┴───────┘
附表二（被告甲○○）
┌──┬────────────┬────┬─────┬──────┬───────┐
│編號│   物   品   名  稱     │ 數 量  │ 查獲時間 │  查獲地點  │   備   註    │
├──┼────────────┼────┼─────┼──────┼───────┤
│ 一 │彈簧                    │一百個  │九十五年一│臺中縣太平市│              │
│    │                        │        │月十九日一│永豐路二七七│              │
│    │                        │        │時許（以下│巷五號（以下│              │
│    │                        │        │同        │同）        │              │
├──┼────────────┼────┼─────┼──────┼───────┤
│ 二 │底火                    │ 四盒   │          │            │計四百顆      │
├──┼────────────┼────┼─────┼──────┼───────┤
│ 三 │工業用子彈              │ 二盒   │          │            │計二百顆      │
├──┼────────────┼────┼─────┼──────┼───────┤
│ 四 │銅條                    │ 二支   │          │            │              │
├──┼────────────┼────┼─────┼──────┼───────┤
│ 五 │槍管半成品              │ 一支   │          │            │              │
├──┼────────────┼────┼─────┼──────┼───────┤
│ 六 │改造手槍零件            │ 一批   │          │            │              │
├──┼────────────┼────┼─────┼──────┼───────┤
│ 七 │來福線鋼條模版          │ 一支   │          │            │              │
├──┼────────────┼────┼─────┼──────┼───────┤
│ 八 │製槍圖                  │ 一本   │          │            │              │
├──┼────────────┼────┼─────┼──────┼───────┤
│ 九 │車床                    │ 一台   │          │            │              │
└──┴────────────┴────┴─────┴──────┴───────┘
附表三（被告丙○○部分）：
┌──┬────────────┬────┬─────┬──────┬───────┐
│編號│   物   品   名   稱    │ 數 量  │ 查獲時間 │  查獲地點  │   備   註    │
├──┼────────────┼────┼─────┼──────┼───────┤
│ 一 │土造霰彈長槍            │ 一支   │九十五年一│臺中縣太平市│槍枝管制編號一│
│    │                        │        │月十九日二│宜昌路三二號│0000000│
│    │                        │        │時五十分許│前之車牌9328│七一、認具殺傷│
│    │                        │        │          │-LM號自小客 │力。          │
│    │                        │        │          │車內        │              │
├──┼────────────┼────┼─────┼──────┼───────┤
│ 二 │制式霰彈                │二十二顆│同上      │同上        │認具殺傷力    │
│    │                        │        │          │            │（試射一顆）  │
├──┼────────────┼────┼─────┼──────┼───────┤
│ 三 │改造貝瑞塔手槍（含彈匣一│ 一支   │九十五年一│臺中縣太平市│槍枝管制編號一│
│    │個）                    │        │月十九日十│宜昌路三二號│0000000│
│    │                        │        │時三十分許│後方空地    │九七、認具殺傷│
│    │                        │        │          │            │力。          │
├──┼────────────┼────┼─────┼──────┼───────┤
│ 四 │子彈                    │二顆    │九十五年一│臺中縣太平市│不具殺傷力    │
│ 　 │                        │        │月十九日十│宜昌路三二號│              │
│    │                        │        │時三十分許│後方空地    │              │
└──┴────────────┴────┴─────┴──────┴───────┘
附表四（被告丁○○部分）
┌──┬────────────┬────┬─────┬──────┬───────┐
│編號│   物   品   名   稱    │ 數 量  │ 查獲時間 │  查獲地點  │   備   註    │
├──┼────────────┼────┼─────┼──────┼───────┤
│ 一 │改造子彈                │ 九顆   │九十五年一│臺中縣大里市│認具殺傷力。原│
│    │                        │        │月十九日十│立人里好來五│查扣計九顆，取│
│    │                        │        │三時三十分│街一一七號  │樣三顆試射，餘│
│    │                        │        │許        │            │六顆。        │
└──┴────────────┴────┴─────┴──────┴───────┘
附表五（販賣予被告辛雲龍部分）
┌──┬────────────┬────┬─────┬──────┬───────┐
│編號│   物   品   名   稱    │ 數量   │查獲時間  │查獲地點    │   備      註 │
├──┼────────────┼────┼─────┼──────┼───────┤
│ 一 │改造貝瑞塔手槍（含彈匣一│ 一支   │九十五年一│臺中縣新社鄉│槍枝管制編號一│
│    │個）                    │        │月十九日十│中和街二段一│0000000│
│    │                        │        │八時三十五│村巷四十號  │五四、認具殺傷│
│    │                        │        │分許      │            │力。          │
├──┼────────────┼────┼─────┼──────┼───────┤
